臺灣桃園地方法院刑事判決　　　　　　　　　　　　九十三年度簡上字第一二六號
　　上　訴　人　臺灣桃園地方法院檢察署檢察官
　　被　　　告　甲○○
右上訴人因被告竊盜案件，不服本院九十二年度壢簡字第一七九七號，中華民國九十
二年十二月二十四日第一審刑事簡易判決（聲請簡易判決處刑案號：九十二年度偵字
第一七二一九號），提起上訴，經本院合議庭審理，判決如左：
    主  文
上訴駁回。
    事  實
一、甲○○意圖為自己不法之所有，於民國九十二年七月十七日上午十一時許，駕駛
    其所有之車牌號碼ＪＬ－六六六八號自用小客車（下稱上開自用小客車），至桃
    園縣龍潭鄉○○路四十六巷十二號，徒手竊取乙○○所有之電纜線七十八捲（價
    值約為新台幣五萬元，下稱系爭電纜線），得手後，隨即以上開自用小客車運走
    ，並分別於九十二年七月十九日、二十日、二十一日，將系爭電纜線先後出售予
    不知情之汪榮宗（所涉故買贓物部分，另經檢察官為不起訴處分）。
二、案經桃園縣警察局平鎮分局報請臺灣桃園地方法院檢察官偵查聲請以簡易判決處
    刑。
    理  由
一、訊據被告甲○○對於右揭時、地竊取系爭電纜線之事實坦承不諱，並核與告訴人
    乙○○所指述失竊系爭電纜線之情節大致相符（見偵查卷第二十頁及本院卷），
    且被告於竊得系爭電纜線後，即將之分批出售予汪榮宗一情，經證人汪榮宗於警
    詢、偵查中證述甚詳在卷（見偵查卷第九、三十七頁），另證人即負責查獲本案
    之警員曾瑛峻、余清富亦於本院審理中，就案發後如何循線查獲被告及尋獲贓物
    等節，均結證屬實在卷（見本院九十三年六月十四日、同年六月二十八日審判筆
    錄）。此外，復有贓物認領保管單一紙附卷可稽（附於偵查卷第二十二頁）。本
    件事證明確，被告右揭犯行，足可認定，應依法論科。
二、核被告甲○○所為，係犯刑法第三百二十條第一項之竊盜罪。原審以被告犯行事
    證明確，援引刑法第三百二十條第一項、第四十一條第一項前段、罰金罰鍰提高
    標準條例第一條前段、第二條，判處被告有期徒刑五月，如易科罰金，以三百元
    折算一日，認事用法俱無違誤之處，量刑亦屬妥適，應予維持。檢察官上訴意旨
    雖以告訴人遭竊之各種電纜線共計五百三十五卷，原判決誤以告訴人所領回之七
    十八捲，為被告所竊取之數額，顯非正確；被告犯案時，應有夥同他人共同行竊
    ，或持有可為兇器之工具加以破壞；原審判刑過輕，不足以使被告為之警惕云云
    ，指摘原審判決不當，惟告訴人於九十二年七月十八日向警方報案時，係指稱：
    被偷走的電線有三十五組等語（警詢筆錄附於本院卷），而證人曾瑛峻於本院審
    理中結證稱：（問：去搜索汪榮宗所有處所時，是否只看到七十八捲電線？）是
    ，當時告訴人也在現場，我們有請他確認東西，當時告訴人失竊的東西被汪榮宗
    放在走道兩側很明顯等語明確（見本院九十三年六月十四日審判筆錄），且證人
    余清富於本院審理中結證稱：（問：案發現場倉庫的門扇是否遭破壞？）案發當
    時告訴人打電話到派出所，我剛好巡邏接到通報就到現場處理，事隔多時，承辦
    案件很多，無法詳記；（問：當時被害人指稱失竊物品之數量？）如筆錄所載有
    三十五捆電線；（問：當時查訪鄰居目擊證人之情形？）我到現場處理時，被害
    人並沒有說鄰居有看到，是後來查訪之後才得知四十六巷之秦姓鄰居有受到告訴
    人父親的請託，幫忙看顧案發倉庫，也是他有看到案發過程，我向他查訪，他表
    示當時是深夜，有發現三個人騎二台機車，車號看不清楚，人也沒有看到長相，
    後來是他通知屋主，但被害人研判他是在七月十七日上午十一點失竊等語（見本
    院九十三年六月二十八日審判筆錄），另告訴人亦於本院審理中陳稱：（問：如
    何證明除本案系爭七十八捲電纜線外，其他失竊的電纜線均為被告所竊取及其犯
    案尚有共犯？）我目前沒有辦法提出其他之資料，迄今我亦未在他處看到我失竊
    的物品等語在卷（見本院九十三年六月十四日審判筆錄），據上，堪認上訴意旨
    所指，尚乏所據，為無理由，本件上訴應予駁回。
據上論斷，應依刑事訴訟法第四百五十五條之一第三項、第三百六十八條，判決如主
文。
本案經檢察官簡志祥到庭執行職務。
中      華      民      國    九十三    年      七      月      七    日
                                臺灣桃園地方法院刑事第十二庭
                                    審判長法  官  游  紅  桃
                                          法  官  林  家  賢
                                          法  官  王  美  玲
右正本證明與原本無異。
不得上訴。
                                          書記官  張  子  涵
中      華      民      國    九十三    年      七      月   十三    日
附錄本案論罪科刑法條全文：
刑法第三百二十條第一項
意圖為自己或第三人不法之所有，而竊取他人之動產者，為竊盜罪，處五年以下有期
徒刑、拘役或五百元以下罰金。
